# 请教各位老师：非同一控制下企业合并的抵消

提问人：595699395 时间：2020-07-23 14:14:24
在借：投资收益 少数股东损益 年初未分配利润 贷：盈余公积 未分配利润-对所有者的分配 年末未分配利润这个分录中，未分配利润-对所有者的分配 是不是只是分配给母公司的部分？如果要包括少数股东的部分的话，那权益表对股东分配的金额就是 0 了，对少数股东的分配应该是确实分配出去了，不应该在合并报销层面抵消呀？

回答人：chenyiwei
可以这样理解。这个分录中，“未分配利润-对所有者的分配”只是分配给母公司的部分，不含分配给少数股东的部分。